# 请教陈版关于外币资本减资的问题

提问人：lknick 时间：2013-01-14 10:56:02
一外商投资企业，现在外商要减资，原注册资本是美元 3000 万美元，由多次投入形成，减资的时候按照验资报告日的汇率折算的人民币，这样减资后留下来的外币折算的汇率远高于原始投入时的汇率，这样的做法合理么？ 另外付款时产生的汇兑损益该计入财务费用还是资本公积呢？

回答人：chenyiwei
对于减资所使用的汇率是历史上实收资本的加权平均汇率，还是减资时的即期汇率的问题，一直有争议，两种做法都有。我个人目前倾向于按照历史上实收资本的加权平均汇率减少以人民币表示的实收资本，该金额与实际需支付的减资款按减资日即期汇率折合人民币金额之间的差额调整资本公积。 减资日到减资款实际汇出日之间，因汇率变动导致应付减资款（外币）出现汇兑差额的，该差额计入财务费用处理。